臺灣士林地方法院民事裁定              100年度監字第101號
聲  請  人  袁敏男
            劉袁富貴
上列聲請人聲請處分受監護人不動產事件，本院裁定如下：
    主  文
受監護宣告之人袁金蓮所有坐落臺北市○○區○○段一小段288
地號土地、地目：建、面積：110 平方公尺、權利範圍：4 分之
1 及臺北市○○區○○段一小段288 之1 地號土地、地目：建、
面積：1 平方公尺、權利範圍：4 分之1 ，准予變賣。
變賣所得價金應存入受監護宣告之人袁金蓮於中華郵政股份有限
公司陽明山郵局第00000000000000號帳戶內。
聲請程序費用由受監護宣告之人袁金蓮之財產負擔。
    理  由
一、本件聲請意旨略以：
    (一)聲請人袁敏男、劉袁富貴為受監護宣告之人袁金蓮（女、
      民國○ 年○ 月○○日生、身分證統一編號：Ｚ000000000號）
      之子女，受監護宣告之人因罹患腦中風，雖延醫診治仍不
      見起色，因精神障礙或其他心智缺陷，致不能為意思表示
      或受意思表示，或不能辨識其意思表示之效果，前經鈞院
      以99年度監宣字第219 號裁定宣告為受監護宣告之人，並
      選定聲請人袁敏男、劉袁富貴為其監護人，袁林碧霞為會
      同開具財產清冊之人。嗣聲請人袁敏男、劉袁富貴及袁林
      碧霞於民國100 年3 月22日向鈞院陳報受監護宣告人之財
      產清冊，業經鈞院以100 年度監字第93號准予備查在案。
    (二)受監護宣告之人袁金蓮因受照顧需要，目前尚積欠仁家安
      養院之住院費用新臺幣（下同）30多萬元，且尚有安排後
      事等費用需要支出，而受監護宣告之人袁金蓮原有一筆不
      動產，已遭其他子女處分，且已無任何現金存款；惟受監
      護宣告人袁金蓮名下尚有坐落臺北市○○區○○段一小段
      288 、288 之1 地號之2 筆土地，茲為籌措受監護宣告人
      上開積欠、看護或身後事等費用，爰依民法第1101條第2
      項第1 款之規定聲請許可變賣受監護宣告人袁金蓮所有之
      上開不動產等語。
二、按監護人對於受監護人之財產，非為受監護人之利益，不得
    使用、代為或同意處分。監護人為下列行為，非經法院許可
    ，不生效力：(一)代理受監護人購置或處分不動產。(二)代理受
    監護人，就供其居住之建築物或其基地出租、供他人使用或
    終止租賃。民法第1101條第1 項、第2 項定有明文。經查：
    本件聲請人主張上揭事實，業據提出本院99年度監宣字第21
    9 號裁定、土地登記謄本、郵政綜合儲金簿影本，並經本院
    依職權調閱受監護之人之稅務電子閘門財產所得調件明細表
    ，復經本院調閱100 年度監字第93號陳報財產清冊案卷查核
    無誤，堪信聲請人主張為真實。本院審酌受監護宣告人袁金
    蓮名下確有上揭不動產，其帳戶內僅餘120 元，就其長期照
    護所需實有不敷使用之虞，況處分不動產較為費時、繁瑣，
    則聲請人預先請求准予處分以供將來所需，尚非無據，爰准
    聲請變賣上開受監護宣告之人袁金蓮所有如主文所示之不動
    產。又為保護、增進受監護宣告人之利益，及有利於監督監
    護人管理變賣財產所得之行為，爰併予諭知處分變賣不動產
    所得之價金應存入受監護宣告人名下之中華郵政股份有限公
    司陽明山郵局第00000000000000 號帳戶內，附此敘明。
三、依非訟事件法第21條第1 項、民法第1103條第1 項後段，裁
    定如主文。
中    華    民    國   100    年    8     月    11    日
                  家事庭法  官  詹朝傑
以上正本係照原本作成。
如不服本裁定，應於送達後10日內向本院提出抗告狀，並繳納抗
告費新臺幣1,000元。
中    華    民    國   100    年    8     月    15    日
                        書記官  劉雅萍